臺灣嘉義地方法院刑事判決
111年度金訴緝字第2號
公  訴  人  臺灣嘉義地方檢察署檢察官
被      告  黃昱銘


                    （另案於法務部○○○○○○○○○○○執行中）
上列被告因詐欺案件，經檢察官提起公訴(109年度偵字第2380號
、109年度偵字第2406號、109年度偵字第2602號、109年度偵字
第3203號、109年度偵字第4162號、109年度偵字第4304號、109
年度偵字第4305號、109年度偵字第4452號、109年度偵字第4701
號、109年度偵字第4702號、109年度偵字第4850號、109年度偵
字第5007號、109年度偵字第6021號、109年度偵字第6033號、10
9年度偵字第6034號、109年度偵字第6061號、109年度偵字第614
5號、109年度偵字第6630號、109年度偵字第6808號)，本院判決
如下：
    主  文
癸○○三人以上共同犯詐欺取財罪，共拾柒罪，均累犯，各處如附
表一所示之刑(含沒收)。應執行有期徒刑陸年，沒收部分併執行
之。
    犯 罪 事 實
一、癸○○於民國108年底某日，經張子澔(另經本院審理判決)引
    介，加入真實姓名年籍不詳、綽號「奔馳」(無證據顯示為
    未成年人)及安麒瑋(另經本院審理判決) 所組成之電信詐欺
    集團( 下稱系爭詐欺集團) 。系爭詐欺集團之運作模式係由
    「奔馳」負責組織、運作大陸電信詐騙機房向我國人民進行
    詐騙，張子澔負責招集、管理提款車手(負責提領人頭帳戶
    內詐欺贓款並繳回之成員)，安麒瑋則負責詐欺贓款及成員
    報酬之計算、彙整、匯兌等事宜，張子澔完成招募成員後，
    分派陳信凱、戴瑋廷、張佑瑋、曾宥豪、周麟、許嘉豪、林
    弘御、林嘉緯、王佩珊、安家欣、柯忠憲等人( 上開人等均
    經本院審理判決)分別負責擔任招集車手、車手頭(指示車手
    提款、交款、發給提款卡)、回水(轉手詐欺贓款)、收水(轉
    手詐欺贓款)、電腦手(測試提款卡、確認人頭帳戶餘額)、
    會計(詐欺贓款結算及匯兌至大陸地區)等工作，並透過上開
    人等招集之車手，依照系爭詐欺集團上游成員之指示，持人
    頭帳戶之提款卡前往不特定之自動櫃員機提領系爭詐欺集團
    詐得之款項，並於提領完畢後，攜至指定處所交付上開人等
    ，由上開人等核算詐欺贓款並分配車手報酬後，將餘款彙整
    以全數繳回真實姓名年籍不詳之系爭詐欺集團上游成員或大
    陸地區不詳帳戶。詎癸○○竟共同意圖為自己不法之所有，同
    時基於三人以上共同詐欺取財、隱匿特定犯罪所得去向而洗
    錢之犯意聯絡，加入系爭詐欺集團擔任車手，依照上開分工
    方式，由系爭詐欺集團之成員(無證據顯示為未成年人)在不
    詳處所成立詐騙電信機房，並於附表一所示之時間，以附表
    一所示之詐騙方法，向附表一所示之人進行詐騙，致渠等均
    陷於錯誤，依系爭詐欺集團成員指示，將附表一所示之款項
    匯入附表一所示之人頭帳戶，而癸○○接獲張子澔、安麒瑋等
    人之指示後，於附表一所示之時間、地點，持附表一所示之
    人頭帳戶提款卡接續提領附表一所示之款項，並將提款所得
    交還予張子澔、安麒瑋等人，由其等扣除欲發放之報酬後，
    將剩餘款項繳回予系爭詐欺集團上游成員。後因附表一所示
    之人察覺受騙而報警處理，警方循線追查後，始悉上情。
二、案經庚○○訴由新北市政府警察局三重分局；巳○○訴由新北市
    政府警察局中和分局；戊○○訴由基隆市政府警察局第四分局
    ；甲○○、丙○○訴由臺北市政府警察局信義分局；未○○、丑○○
    訴由臺中市政府警察局第六分局；己○○訴由高雄市政府警察
    局小港分局；壬○○訴由高雄市政府警察局林園分局；寅○○訴
    由新北市政府警察局三重分局；辛○○訴由屏東縣政府警察局
    屏東分局；乙○○訴由新北市政府警察局永和分局；丁○○訴由
    新北市政府警察局新店分局；午○○訴由新北市政府警察局土
    城分局；卯○○訴由桃園市政府警察局桃園分局；子○○訴由高
    雄市政府警察局鳳山分局；辰○○訴由新北市政府警察局樹林
    分局報告臺灣嘉義地方檢察署檢察官偵查起訴。
    理  由
壹、證據能力部分
一、本判決認定事實所引用之被告以外之人於審判外之言詞或書
    面陳述等供述證據，因當事人均對證據能力方面表示同意作
    為證據，而本院審酌各該證據作成時之情況，核無違法不當
    或證明力明顯過低之瑕疵，亦認以之作為證據應屬適當，是
    依刑事訴訟法第159條之5第1項之規定，認均有證據能力。
二、至其餘資以認定被告犯罪事實之非供述證據(詳後述)，亦查
    無違反法定程序取得之情形，依刑事訴訟法第158條之4反面
    規定，亦具證據能力，合先敘明。
貳、認定犯罪事實之證據及理由
一、前揭犯罪事實，業據被告癸○○於警詢、偵查中及本院審理時
    均坦承不諱（見民雄警卷一第1至9頁；民雄警卷二第1至5頁
    ；民雄警卷五第1至15頁；民雄警卷十第65至79頁；水上警
    卷三第5至16頁；水上警卷五第33至44頁；第一警卷一第1至
    9頁；第一警卷二第1至9頁；前鎮警卷第1至3頁；前鎮二第1
    至3頁；苓雅警卷第19至23頁；6808偵卷一第229至234頁；6
    808偵卷二第5至10頁、第307至315頁、第317至321頁；2380
    偵卷第367至370頁、第377至380頁、第405至414頁；2406偵
    卷第21至47頁；2602偵卷第75至96頁；4452偵卷第39至45頁
    ；本院卷四第173至174頁；本院訴緝卷第169頁、第213頁）
    ，核與證人即系爭詐欺集團成員張佑瑋、張子澔、安麒瑋、
    安家欣、戴瑋廷於警詢及偵查中證述之情節均大致相符（見
    民雄警卷一第12至27頁；民雄警卷五第23至29頁；民雄警卷
    十第1至20頁、第36至41頁、第47至51頁、第57至61頁、第9
    3至99頁；水上警卷三第1至4頁、第17至22頁；水上警卷五
    第1至16頁、第23至26頁、第45至54頁；第一警卷一第11至1
    5頁；第一警卷二第11至15頁；第二警卷第19至22頁；第二
    警卷三第1至3頁、第12至14頁；苓雅警卷第25至29頁、第31
    至34頁；中埔警卷二第1至6頁；2380偵卷第77至78頁、第85
    至87頁、89至93頁、第141至145頁、第155至159頁、第271
    至283頁、第285至290頁、第301至315頁、第319至326頁、
    第331至339頁、第343至345頁、第347至349頁、第357至362
    頁、第383至389頁、第405至414頁；2406偵卷第21至47頁；
    4452偵卷第27至29頁、第33至34頁；5687偵卷第33至47頁、
    第51至65頁、第67至81頁；6145偵卷第437至443頁、第561
    至563頁；6808偵卷一第507至512頁、第591至593頁；6808
    偵卷二第23至31頁、第33至35頁；彰檢偵卷第31至35頁；雄
    檢20727偵卷第205至207頁、第211至213頁；本院卷二第23
    至43頁、第205至226頁、297至299頁；本院卷六第185至210
    頁、第307至336頁；本院卷七第103至127頁、第191至210頁
    ；本院卷八第173至225頁、第227至279頁；本院卷九第235
    至287頁；本院卷十第13至21頁、第35至82頁、第88至101頁
    ），復有其餘如附表一相關證據欄所示之書證附卷可稽（頁
    碼詳如附表一相關證據欄所示），足證被告之任意性自白均
    與事實相符，得採為認定事實之證據。
二、按共同正犯之意思聯絡，原不以數人間直接發生者為限，即
    有間接之聯絡者，亦包括在內。如甲分別邀約乙、丙犯罪，
    雖乙、丙間彼此並無直接之聯絡，亦無礙於其為共同正犯之
    成立( 最高法院77年度台上字第2135號判例意旨參照) ；又
    共同正犯之意思聯絡，不限於事前有所協議，其於行為當時
    ，基於相互之認識，以共同犯罪之意思參與者，亦無礙於共
    同正犯之成立，且其表示之方法，不以明示通謀為必要，即
    相互間有默示之合致，亦無不可( 最高法院92年度台上字第
    3724號判決意旨參照) ；另按共同正犯之成立，有以共同犯
    意而共同實行犯罪構成要件之行為者，有以自己犯罪之意思
    ，參與犯罪構成要件以外之行為者，亦有雖以幫助他人犯罪
    之意思而參與犯罪構成要件之行為者，有以自己犯罪之意思
    ，事前同謀推由一部分實行犯罪之行為者。又共同正犯，係
    共同實行犯罪行為之人，在共同意思範圍內，各自分擔犯罪
    行為之一部，相互利用他人之行為，以達其犯罪之目的，其
    成立不以全體均參與實行犯罪構成要件之行為為要件，其行
    為分擔，亦不以每一階段皆有參與為必要，倘具有相互利用
    其行為之合同意思所為，仍應負共同正犯之責( 最高法院99
    年度台上字第1323號判決意旨參照) 。次按刑法之「相續共
    同正犯」，就基於凡屬共同正犯對於共同犯意範圍內之行為
    均應負責，而共同犯意不以在實行犯罪行為前成立者為限，
    若了解最初行為者之意思，而於其實行犯罪之中途發生共同
    犯意而參與實行者，亦足成立；故對於發生共同犯意以前其
    他共同正犯所為之行為，苟有就既成之條件加以利用而繼續
    共同實行犯罪之意思，則該行為即在共同意思範圍以內，應
    共同負責( 最高法院98年度台上字第7972號判決意旨參照)
    ；惟在一罪一罰之數罪態樣，如後行為者介入前，先行為者
    之行為已完成，又非其所得利用者，自不應令其就先行為者
    之行為，負其共同責任( 最高法院96年度台上字第1271號判
    決意旨參照) 。準此，共同之行為決意不一定要在事先即行
    為前便已存在，行為當中始先後形成亦可，且不以其間均相
    互認識為要件。而電話詐騙此一新興犯罪型態，係結合詐騙
    電信流、詐騙資金流、詐騙網路流及串聯其間之匯款車手集
    團，以介接詐騙專屬網路撥打電話實施詐騙，指示被害人匯
    款至人頭帳戶，車手並自人頭帳戶提領款項取贓，車手及地
    下匯兌跨兩岸及國境分贓等階段，乃係需由多人縝密分工方
    能完成之集團性犯罪。查被告負責擔任系爭詐欺集團提款車
    手期間，與上開共犯及其等所屬系爭詐欺集團不詳成員間，
    就本案所犯各詐欺犯行之參與時間雖有先後，且各有分擔之
    工作，未必與其他成年成員認識碰面或知悉他人所分擔之犯
    罪分工內容，然此一間接聯絡犯罪之態樣，正為具備一定規
    模詐欺犯罪所衍生之細密分工模式，參與犯罪者透過相互利
    用彼此之犯罪角色分工，而形成一個共同犯罪之整體以利施
    行詐術，被告於其加入系爭詐欺集團之時起，即係以自己共
    同犯罪之意思，在共同犯意聯絡下，相互支援、供應彼此所
    需地位，相互利用他人行為，以達共同詐欺取財本案告訴人
    之目的及行為分擔，揆諸前揭說明，被告就其參與之本案犯
    行自應與其他成員施行之各該三人以上共同詐欺取財犯行之
    全部犯罪結果共同負責。
三、洗錢防制法業於105 年12月28日修正公布，並於106 年6 月
    28日生效施行( 下稱新法) 。為澈底打擊洗錢犯罪，新法乃
    依照國際防制洗錢金融行動工作組織( Financial Action T
    ask Force ，下稱FATF) 40項建議之第3 項建議，並參採聯
    合國禁止非法販運麻醉藥品和精神藥物公約及聯合國打擊跨
    國有組織犯罪公約之洗錢行為定義，將洗錢行為之處置、多
    層化及整合等各階段，全部納為洗錢行為，而於新法第2 條
    規定：「本法所稱洗錢，指下列行為：一、意圖掩飾或隱匿
    特定犯罪所得來源，或使他人逃避刑事追訴，而移轉或變更
    特定犯罪所得。二、掩飾或隱匿特定犯罪所得之本質、來源
    、去向、所在、所有權、處分權或其他權益者。三、收受、
    持有或使用他人之特定犯罪所得。」以求與國際規範接軌。
    從而，過去實務雖認為行為人對犯特定犯罪所得之財物或利
    益作直接使用或消費之處分行為，或僅將自己犯罪所得財物
    交予其他共同正犯，祇屬犯罪後處分贓物之行為，非本條例
    所規範之洗錢行為。惟依新法規定，倘行為人意圖掩飾或隱
    匿特定犯罪所得來源，而將特定犯罪所得直接消費處分，甚
    或交予其他共同正犯予以隱匿，而由共同正犯以虛假交易外
    觀掩飾不法金流移動，即難認僅單純犯罪後處分贓物之行為
    ，應仍構成新法第2 條第1 或2 款之洗錢行為( 最高法院10
    8 年度台上字第2500號判決意旨可資參照) 。查被告參與系
    爭詐欺集團擔任車手，並自承其不知領得之詐欺贓款事後流
    向等語(見本院訴緝卷第189頁) ，且類此集團性犯罪於犯罪
    後均亟欲盡速將贓款消化、吸收，以避免贓款遭凍結或查獲
    ，是其等提領贓款後，將贓款上繳予其他共犯，實已製造金
    流斷點，致犯罪所得去向、所在不明，使國家對於本案犯罪
    所得追緝、查扣形成妨害，故亦堪認定有意圖掩飾或隱匿特
    定犯罪所得之去向、所在，而移轉詐欺取財之特定犯罪所得
    之行為甚明。
四、綜上所述，本案事證明確，被告前揭犯行均堪認定，應依法
    論科。　　
參、論罪科刑
一、論罪：
(一)核被告所為，均係犯刑法第339 條之4 第1 項第2 款之三人
    以上共同犯詐欺取財罪、洗錢防制法第14條第1 項之洗錢罪
    。
(二)被告與上開共同被告及其餘真實姓名年籍不詳之系爭詐欺集
    團成員，就前開犯罪事實，均有犯意聯絡及行為分擔，已如
    上述，應依刑法第28條規定，均論以共同正犯。
(三)按如數行為於同時同地或密切接近之時地實施，侵害同一之
    法益，各行為之獨立性極為薄弱，依一般社會健全觀念，在
    時間差距上，難以強行分開，在刑法評價上，以視為數個舉
    動之接續施行，合為包括之一行為予以評價，較為合理，則
    屬接續犯，而為包括之一罪；行為人之犯罪行為，依法律概
    念，在刑法評價上，為犯罪複數之數罪時，依有罪必罰之原
    則，本應就所犯各罪予以併罰之；然亦有因行為人以一個犯
    意，為一行為或數行為而持續侵害同一法益，實現一個構成
    要件，而僅構成實質上之一罪者；復有行為人之一行為或數
    行為，依法係成立數個獨立之罪，僅因基於訴訟經濟等刑事
    政策，乃以法律明定視為一罪處罰，謂之裁判上之一罪者，
    均與單一犯意之單一行為，祇單純破壞一個法益之單純一罪
    有別(最高法院86年台上字第3295號判例、90年度台上字第5
    416 號判決意旨參照) 。查系爭詐欺集團成員眾多，分工細
    密，自最初部分成員打電話向被害人行騙開始，再至中段由
    被告負責提取、轉交被害人交付之金錢，雖該集團各成員因
    有不同階段之分工，於自然觀念上可得自形式及外觀上切割
    為獨立之數行為，然該數個行為係於密切接近之時地實施，
    自始即係出於同一犯罪目的、基於同一詐欺取財犯意，包括
    在同一詐欺行騙之犯罪計畫中，各次被害人亦僅為單一一人
    ，針對同一被害法益，被告及其所屬詐欺集團成員間前後所
    為各階段行為之獨立性極為薄弱，彼此相互緊密結合為一整
    體犯罪行為，缺一不可，單獨切割或抽離其一即無法成事，
    依一般社會健全通念，觀念上難以強行分開，如任予割裂為
    數行為並以數罪併罰論處，反有過度處罰之嫌，是本案在刑
    法評價上，以視為數個舉動之接續施行，合為包括之一行為
    予以評價，較為合理並符刑罰公平原則。故被告及所屬詐欺
    集團成員就本案各被害人所為之各階段數個分工行為舉動，
    應分別不同之被害人，包括評價為一個加重詐欺取財之整體
    犯罪行為，各僅論以1 個三人以上共同犯詐欺取財罪。
(四)被告均係以一行為觸犯三人以上共同犯詐欺取財罪、洗錢防
    制法第14條第1 項之洗錢罪。上開2 罪名，均為想像競合犯
    ，均應分別從一情節較重之三人以上共同犯詐欺取財罪處斷
    。又被告所犯上開17罪，犯意各別、行為互殊，應予分論併
    罰。　　
二、科刑：
(一)按司法院釋字第775號解釋，依解釋文及理由之意旨，係指
    構成累犯者，不分情節，一律加重最低本刑，於不符合刑法
    第59條所定要件之情形下，致生行為人所受之刑罰超過其所
    應負擔罪責之個案，不符罪刑相當原則、比例原則。於此範
    圍內，在修正累犯規定前，為避免發生上述罪刑不相當之情
    形，法院就該個案應裁量是否加重最低本刑；依此，該解釋
    係指個案量處最低法定刑，又無適用刑法第59條減輕規定之
    情形，法院應依此解釋意旨裁量不予加重最低本刑(最高法
    院108年度台上字第338號、108年度台上字第3526號、108年
    度台上字第3123號判決意旨參照)。查被告前因販賣毒品等
    案件，分別經臺灣高等法院臺南分院以102年度上訴字第469
    號判決判處有期徒刑3年9月、7月(共4罪)、1年11月、4月，
    應執行有期徒刑4年10月確定；本院以102年度嘉簡字第354
    號判決判處有期徒刑3月確定，上開案件嗣經臺灣高等法院
    臺南分院以102年度聲字第921號裁定應執行有期徒刑5年3月
    確定，被告入監服刑後假釋出監，至107年8月31日保護管束
    期滿，假釋未經撤銷而執行完畢，有臺灣高等法院被告前案
    紀錄表1份在卷可參，其於5年內故意再犯本件有期徒刑以上
    之17罪，均為刑法第47條第1項規定之累犯。另被告本案並
    無應量處最低法定刑且無法適用刑法第59條減輕規定之情形
    ，並無應依司法院釋字第775號解釋意旨裁量不予加重最低
    本刑之適用，是被告本案所犯之17罪，仍應依刑法第47條第
    1項之規定，均加重其刑。
(二)爰審酌被告正值年輕力壯之際，且其四肢健全，自有找尋正
    當工作以賺取所需之能力，本應端正行止，竟不思以正常途
    徑賺取財物，圖謀非法所得而以車手方式加入詐欺集團，詐
    取本案告訴人財物，價值觀念顯有嚴重偏差，且造成告訴人
    損失不貲，並同時使該集團核心不法份子得以隱匿其真實身
    分，減少遭查獲之風險，使詐欺集團更加肆無忌憚，助長犯
    罪之猖獗，破壞社會民眾間之信賴關係，當應懲戒；另斟酌
    ：1.被告之犯罪前科素行狀況(詳見卷附臺灣高等法院被告
    前案紀錄表)，2.被告犯後始終坦承犯行，態度良好，3.被
    告未與告訴人達成和解，4.為賺取生活所需之犯罪動機、目
    的，5.於本案詐欺集團所擔任之角色為車手、分得之報酬尚
    非鉅額，6.告訴人損害程度等節；暨被告於本院審理中自陳
    ：1.入監前從事環保業，2.國中畢業之智識程度，3.已婚、
    有1個小孩(3歲)、父母健在之家庭生活狀況，3.先前工作日
    薪新臺幣(下同)1,500元、無人須扶養之經濟狀況等一切情
    狀(見本院訴緝卷第233頁)，分別量處如附表一所示之刑。
(三)按數罪併罰之定應執行之刑，係出於刑罰經濟與責罰相當之
    考量，並非予以犯罪行為人或受刑人不當之利益，為一種特
    別的量刑過程，相較於刑法第57條所定科刑時應審酌之事項
    係對一般犯罪行為之裁量，定應執行刑之宣告，乃對犯罪行
    為人本身及所犯各罪之總檢視，除應考量行為人所犯數罪反
    應出之人格特性，並應權衡審酌行為人之責任與整體刑法目
    的及相關刑事政策，在量刑權之法律拘束性原則下，依刑法
    第51條第5 款之規定，採限制加重原則，資為量刑自由裁量
    權之外部界限，並應受法秩序理念規範之比例原則、平等原
    則、責罰相當原則、重複評價禁止原則等自由裁量權之內部
    抽象價值要求界限之支配，使以輕重得宜，罰當其責，俾符
    合法律授與裁量權之目的，以區別數罪併罰與單純數罪之不
    同，兼顧刑罰衡平原則( 最高法院100 年度台上字第21號判
    決意旨參照) ；數罪併罰定應執行刑之裁量標準，法無明文
    ，然其裁量仍應兼衡罪責相當及特別預防之刑罰目的，具體
    審酌整體犯罪過程之各罪關係( 例如各行為彼此間之關聯性
    《數罪間時間、空間、法益之異同性》、所侵害法益之專屬性
    或同一性、數罪對法益侵害之加重效應等) 及罪數所反應行
    為人人格及犯罪傾向等情狀綜合判斷，為妥適之裁量，仍有
    比例原則及公平原則之拘束，倘違背此內部界限而濫用其裁
    量，仍非適法( 最高法院104 年度台抗字第718 號裁定意旨
    參照) 。因之，刑法第51條數罪併罰定執行刑之立法方式，
    非以累加方式定應執行刑，如以實質累加之方式定應執行刑
    ，則處罰之刑度顯將超過其行為之不法內涵，而違反罪責原
    則，及考量因生命有限，刑罰對被告造成之痛苦程度，係隨
    刑度增加而生加乘效果，而非以等比方式增加，是則以隨罪
    數增加遞減其刑罰之方式，當足以評價被告行為之不法性之
    法理( 即多數犯罪責任遞減原則) ，且定應執行刑之裁量時
    ，亦應考量罪責相當、刑罰目的、各罪關係、侵害法益及罪
    數暨行為人人格及犯罪傾向等情狀綜合判斷。準此，本案應
    依上述實務見解揭示之限制加重原則，考量被告本案各次犯
    行之期間大多集中於108 年12月間，且其犯罪類型及侵害法
    益同質性甚高，被告復於犯後就全部犯行均在偵、審中自白
    等情(符合洗錢防制法第16條第2項之減刑規定，僅因想像競
    合而無法適用減刑)，就被告本案犯行所處之刑，併定其應
    執行之刑如主文所示。
三、沒收：
(一)按供犯罪所用、犯罪預備之物或犯罪所生之物，屬於犯罪行
    為人者，得沒收之，刑法第38條第2 項前段定有明文。查未
    扣案之行動電話門號1支(廠牌型號為IPHONE 7)，為被告所
    有供其涉犯本案所用之物，業據其於本院審理中供陳明確(
    見本院訴緝卷第189頁)，應依法宣告沒收，然因未扣案，於
    一部或全部不能或不宜執行沒收時，追徵其價額。至被告涉
    犯本案所使用之提款卡等物，並非被告所有，且無證據顯示
    為他人無正當理由所提供用以犯罪之物，自毋庸宣告沒收。
(二)按犯罪所得，屬於犯罪行為人者，沒收之，刑法第38條之1
    第1 項前段定有明文。然苟無犯罪所得，自不生利得剝奪之
    問題，固不待言，至二人以上共同犯罪，關於犯罪所得之沒
    收、追繳或追徵，倘個別成員並無犯罪所得，且與其他成員
    對於所得亦無事實上之共同處分權時，同無「利得」可資剝
    奪，特別在集團性或重大經濟、貪污犯罪，不法利得龐大，
    一概採取絕對連帶沒收、追繳或追徵，對未受利得之共同正
    犯顯失公平。又所謂各人「所分得」，係指各人「對犯罪所
    得有事實上之處分權限」，法院應視具體個案之實際情形而
    為認定：倘若共同正犯各成員內部間，對於不法利得分配明
    確時，固應依各人實際分配所得沒收；然若共同正犯成員對
    不法所得並無處分權限，其他成員亦無事實上之共同處分權
    限者，自不予諭知沒收；至共同正犯各成員對於不法利得享
    有共同處分權限時，則應負共同沒收之責。至於上揭共同正
    犯各成員有無犯罪所得、所得數額，係關於沒收、追繳或追
    徵標的犯罪所得範圍之認定，因非屬犯罪事實有無之認定，
    並不適用「嚴格證明法則」，無須證明至毫無合理懷疑之確
    信程度，應由事實審法院綜合卷證資料，依自由證明程序釋
    明其合理之依據以認定之( 最高法院104 年度第13次刑事庭
    會議決議、最高法院104 年度台上字第3937號判決意旨參照
    ) 。查被告於本院審理時供稱其本案擔任系爭詐欺集團車手
    ，所獲得之報酬係以當日提款、經手款項3%計算等語( 見本
    院訴緝卷第190頁)，此部分未扣案之犯罪所得(計算式詳見
    附表二)，自應依法諭知沒收，於全部或一部不能沒收或不
    宜執行沒收時，追徵其價額。至被告本案所犯洗錢防制法第
    14條第1 項規定，依同法第18條第1 項前段固有沒收財物或
    財產上利益之特別規定。惟查，洗錢防制法第18條第1 項固
    規定「犯第14條之罪，其所移轉、變更、掩飾、隱匿、收受
    、取得、持有、使用之財物或財產上利益，沒收之；犯第15
    條之罪，其所收受、持有、使用之財物或財產上利益，亦同
    」，此一規定採取義務沒收主義，只要合於前述規定，法院
    即應為相關沒收之諭知，然該洗錢行為之標的是否限於行為
    人所有者始得宣告沒收，法無明文。依照上開實務見解，倘
    法條並未規定「不問屬於犯罪行為人與否均沒收」時，自仍
    以屬於被告所有者為限，始應予沒收，本院認在洗錢防制法
    並未規定「不問屬於犯罪行為人與否」之情形下，自宜從有
    利於被告之認定。是其餘被告所提領、轉交之詐欺款項，雖
    屬被告因本案犯罪之所得，然因該等款項經被告提領後均交
    付予共同被告張子澔、安麒瑋等人，無證據證明事實上仍在
    被告支配管領中，爰不予宣告沒收。　　
肆、不另為不受理部分
一、公訴意旨略以：被告基於參與犯罪組織之犯意聯絡，與前揭
    成員及系爭詐欺集團其餘不詳成員共組以實施詐術為手段之
    持續性、牟利性及有結構性之組織即詐欺集團，而參與如起
    訴書附表一所示詐欺取財等犯行，因認被告此部分另涉犯組
    織犯罪防制條例第3條第1項後段之參與犯罪組織罪嫌等語。
二、所謂「同一案件」，乃指前後案件之被告及犯罪事實俱相同
    者而言，既經合法提起公訴或自訴發生訴訟繫屬，即成為法
    院審判之對象，而須依刑事訴訟程序，以裁判確定其具體刑
    罰權之有無及範圍，自不容許重複起訴，檢察官就同一事實
    無論其為先後兩次起訴或在一個起訴書內重複追訴，法院均
    應諭知不受理之判決，以免法院對僅有同一刑罰權之案件，
    先後為重複之裁判，或更使被告遭受二重處罰之危險，此為
    刑事訴訟法上「一事不再理原則」。而所稱「同一案件」包
    含事實上及法律上同一案件，舉凡自然行為事實相同、基本
    社會事實相同( 例如加重結果犯、加重條件犯等) 、實質上
    一罪( 例如吸收犯、接續犯、集合犯、結合犯等) 、裁判上
    一罪( 例如想像競合犯等) 之案件皆屬之( 最高法院60年台
    非字第77號判例意旨參照) 。另按組織犯罪防制條例係藉由
    防制組織型態之犯罪活動為手段，以達成維護社會秩序、保
    障人民權益之目的，乃於該條例第3 條第1 項前段與後段，
    分別對於「發起、主持、操縱、指揮」及「參與」犯罪組織
    者，依其情節不同而為處遇，行為人雖有其中一行為( 如參
    與) ，不問其有否實施各該手段( 如詐欺) 之罪，均成立本
    罪。然在未經自首或有其他積極事實，足以證明其確已脫離
    或解散該組織之前，其違法行為，仍繼續存在，即為行為之
    繼續，而屬單純一罪，至行為終了時，仍論為一罪。又刑法
    上一行為而觸犯數罪名之想像競合犯存在之目的，在於避免
    對於同一不法要素予以過度評價。自然意義之數行為，得否
    評價為法律概念之一行為，應就客觀構成要件行為之重合情
    形、主觀意思活動之內容、所侵害之法益與行為間之關連性
    等要素，視個案情節依社會通念加以判斷。刑法刪除牽連犯
    之規定後，原認屬方法目的或原因結果，得評價為牽連犯之
    二犯罪行為間，如具有局部之同一性，或其行為著手實行階
    段可認為同一者，得認與一行為觸犯數罪名之要件相侔，依
    想像競合犯論擬。倘其實行之二行為，無局部之重疊，行為
    著手實行階段亦有明顯區隔，依社會通念難認屬同一行為者
    ，應予分論併罰。因而，行為人以一參與詐欺犯罪組織，並
    分工加重詐欺行為，同時觸犯參與犯罪組織罪及加重詐欺取
    財罪，雖其參與犯罪組織之時、地與加重詐欺取財之時、地
    ，在自然意義上非完全一致，然二者仍有部分合致，且犯罪
    目的單一，依一般社會通念，認應評價為一罪方符合刑罰公
    平原則，應屬想像競合犯，如予數罪併罰，反有過度評價之
    疑，實與人民法律感情不相契合( 最高法院107 年度台上字
    第1066號判決要旨參照)。從而，被告所參與之系爭詐欺集
    團，係屬三人以上、以實施詐欺為手段、具有持續性及牟利
    性之有結構性組織，而有成立組織犯罪防制條例第3條第l項
    之參與組織犯罪，並與其所犯加重詐欺罪成立想像競合犯之
    可能。然而，倘若行為人於參與犯罪組織之繼續中，先後加
    重詐欺數人財物，因行為人僅為一參與組織行為，侵害一社
    會法益，應僅就其中首次犯行論以參與犯罪組織罪及加重詐
    欺罪之想像競合犯，而其後之犯行，乃為其參與組織之繼續
    行為，為避免重複評價，當無從將一參與犯罪組織行為割裂
    再另論一參與犯罪組織罪，而與其後所犯加重詐欺罪從一重
    論處之餘地。
三、按如行為人於參與同一詐欺集團之多次加重詐欺行為，因部
    分犯行發覺在後或偵查階段之先後不同，肇致起訴後分由不
    同之法官審理，為裨益法院審理範圍明確、便於事實認定，
    即應以數案中「最先繫屬於法院之案件」為準，以「該案件
    」中之「首次」加重詐欺犯行與參與犯罪組織罪論以想像競
    合。縱該首次犯行非屬事實上之首次，亦因參與犯罪組織之
    繼續行為，已為該案中之首次犯行所包攝，該參與犯罪組織
    行為之評價已獲滿足，自不再重複於他次詐欺犯行中再次論
    罪，俾免於過度評價及悖於一事不再理原則。至於「另案」
    起訴之他次加重詐欺犯行，縱屬事實上之首次犯行，仍需單
    獨論以加重詐欺罪，以彰顯刑法對不同被害人財產保護之完
    整性，避免評價不足(最高法院109 年度台上字第 3945 號
    判決要旨參照)。查被告加入系爭詐欺集團從事車手提領款
    項工作之相類案件，另有109年度訴字第455號(通緝後改分1
    11年度訴緝字第2號)案件先於109年6月16日繫屬臺灣雲林地
    方法院，有臺灣高等法院前案紀錄表1份在卷可憑(見本院卷
    第92頁)。則被告所涉組織犯罪防制條例第3條第1項後段之
    罪嫌，揆諸前開說明，自應當與其上開前案首次犯行合併論
    罪處刑，而非於本案加以審究，本院自不得重複審判，應依
    刑事訴訟法第303條第7款諭知不受理，然此部分犯嫌若確屬
    成立，核與其所犯前開三人以上詐欺取財罪，有想像競合犯
    之裁判上一罪關係，爰不另為不受理之諭知。　　
據上論斷，應依刑事訴訟法第299條第1項前段，洗錢防制法第14
條第1項，刑法第11條前段、第28條、第339條之4第1項第2款、
第55條、第47條第1項、第51條第5款、第38條第2項前段、第4項
、第38條之1第1項前段、第3項，刑法施行法第1條之1第1項，判
決如主文。
本案經檢察官李鵬程提起公訴，檢察官林津鋒到庭執行職務。
中　　華　　民　　國　　111 　年　　3 　　月　　31　　日
                  刑事第五庭    審判長法　官  張志偉
　　　　　　　　　                    法  官  陳盈螢
　　　　　　　　　                    法  官　余珈瑢
以上正本證明與原本無異。
如不服本判決應於收受判決後20日內向本院提出上訴書狀，並應
敘述具體理由；其未敘述上訴理由者，應於上訴期間屆滿後20日
內向本院補提理由書（均須按他造當事人之人數附繕本）「切勿
逕送上級法院」。告訴人或被害人如對於本判決不服者，應具備
理由請求檢察官上訴，其上訴期間之計算係以檢察官收受判決正
本之日期為準。
中　　華　　民　　國　　111 　年　　3 　　月　　31　　日

                                      書記官  賴心瑜
附錄本案論罪法條：
刑法第339條之4第1項第2款。
犯第339條詐欺罪而有下列情形之一者，處1年以上7年以下有期
徒刑，得併科1百萬元以下罰金：
二、三人以上共同犯之。
洗錢防制法第14條第1項。
有第二條各款所列洗錢行為者，處7年以下有期徒刑，併科新臺
幣5百萬元以下罰金。

附表一：
編號 被害人 匯款時間 匯款金額 匯入之人頭帳戶 涉案被告、詐騙方式及分工 提領時間、地點 相關證據 所宣告之罪及所處之刑 1 庚○○ 108年12月6日15時33分許 200,000元 廖明麗所有郵局帳號000-00000000000000之人頭帳戶 以電話向被害人佯稱係其親友，需資金周轉應急，致其陷於錯誤，於左列時間匯款左列金額。嗣癸○○於右列時間、地點持張子澔交付之左列人頭帳戶金融卡及密碼（該金融卡經戴瑋廷以電腦及晶片讀卡機測試確認可正常使用）提款後，隨即於同日聯繫並將上開提領款項交付予張佑瑋，由張佑瑋再交付予安麒瑋，最終由安麒瑋透過地下匯兌方式將詐得款項繳回詐欺集團之不詳成員。 於108年12月6日16時4分至16時6分許，在嘉義縣○○鄉○○村○○00○00號郵局ATM提領15萬元。 ⑴提款照片1張（見水上警卷三第27頁、水上警卷四第10頁、水上警卷五第119頁、2406偵卷第69頁、6808偵卷一第235頁、6808偵卷三第17頁、第85頁） ⑵內政部警政署反詐騙諮詢專線紀錄表、受理詐騙帳戶通報警示簡便格式表、金融機構聯防機制通報單、花旗銀行跨行匯款申請書各1紙（見水上警卷三第42至45頁、水上警卷五第277至280頁、6808偵卷一第265至271頁、6808偵卷三第174頁反面至176頁） ⑶人頭帳戶廖明麗之中華郵政交易明細1份（6808偵卷四第359至361頁） ⑷指認犯罪嫌疑紀錄表19份（見民雄警卷一第10至11頁、第28至32頁、民雄警卷二第6至7頁、民雄警卷五第16至22頁、第30至31頁、民雄警卷六第5至9頁、民雄警卷七第6至9頁、民雄警卷八第8至11頁、民雄警卷十第21至25頁、第52至56頁、第80至81頁、第82至86頁、第100至101頁、第142至146頁、第176至179頁、第187至190頁、水上警卷一第13至17頁、第17至21頁、第一警卷一第21至23頁、第一警卷二第20至22頁、苓雅警卷第39至51頁、6145偵卷第267至275頁、第445至447頁、2380偵卷第171至177頁、第205至211頁、第327至330頁、第391至398頁、6808偵卷一第219至227頁、第245至253頁、第519至527頁、6808偵卷二第13至21頁、第323頁） 癸○○三人以上共同犯詐欺取財罪，累犯，處有期徒刑壹年肆月。未扣案之行動電話壹支(廠牌型號：I PHONE7)、犯罪所得新臺幣肆仟伍佰元均沒收，如全部或一部不能沒收或不宜執行沒收時，追徵其價額。                                                                2 巳○○ 108年12月14日15時40分許 29,987元 胡依如所有聯邦銀行帳號000-000000000000之人頭帳戶 以電話向被害人佯稱其因網路購物設定錯誤為重複扣款，致其陷於錯誤，於左列時間匯款左列金額。嗣癸○○於右列時間、地點持張子澔交付之左列人頭帳戶金融卡及密碼（該金融卡經戴瑋廷以電腦及晶片讀卡機測試確認可正常使用）提款後，隨即於同日聯繫並將上開提領款項交付予張佑瑋，由張佑瑋再交付予安麒瑋，最終由安麒瑋透過地下匯兌方式將詐得款項繳回詐欺集團之不詳成員。 於108年12月14日16時25分至16時26分許，在嘉義縣○○鄉○○村○○○0○0號郵局ATM提領3萬元。 ⑴提款照片3張（見水上警卷三第28頁、水上警卷四第11頁、水上警卷五第120頁、2406偵卷第71頁、6808偵卷一第237頁、6808偵卷三第18至21頁、第85至86頁） ⑵內政部警政署反詐騙諮詢專線紀錄表、受理詐騙帳戶通報警示簡便格式表、金融機構聯防機制通報單、受理刑事案件報案三聯單、國泰世華銀行轉帳明細各1紙（見水上警卷三第54至57頁、水上警卷五第284至288頁、6808偵卷三第178頁反面至180頁反面） ⑶人頭帳戶胡依如之聯邦銀行交易明細1份（見6808偵卷四第363頁） ⑷指認犯罪嫌疑紀錄表19份（見民雄警卷一第10至11頁、第28至32頁、民雄警卷二第6至7頁、民雄警卷五第16至22頁、第30至31頁、民雄警卷六第5至9頁、民雄警卷七第6至9頁、民雄警卷八第8至11頁、民雄警卷十第21至25頁、第52至56頁、第80至81頁、第82至86頁、第100至101頁、第142至146頁、第176至179頁、第187至190頁、水上警卷一第13至17頁、第17至21頁、第一警卷一第21至23頁、第一警卷二第20至22頁、苓雅警卷第39至51頁、6145偵卷第267至275頁、第445至447頁、2380偵卷第171至177頁、第205至211頁、第327至330頁、第391至398頁、6808偵卷一第219至227頁、第245至253頁、第519至527頁、6808偵卷二第13至21頁、第323頁） 癸○○三人以上共同犯詐欺取財罪，累犯，處有期徒刑壹年壹月。未扣案之行動電話壹支(廠牌型號：I PHONE7)、犯罪所得新臺幣玖佰元均沒收，如全部或一部不能沒收或不宜執行沒收時，追徵其價額。 3 戊○○ 108年12月14日17時10分許 29,999元 胡依如所有聯邦銀行帳號000-000000000000之人頭帳戶 以電話向被害人佯稱其因網路購物設定錯誤為重複扣款，致其陷於錯誤，於左列時間匯款左列金額。嗣癸○○於右列時間、地點持張子澔交付之左列人頭帳戶金融卡及密碼（該金融卡經戴瑋廷以電腦及晶片讀卡機測試確認可正常使用）提款後，隨即於同日聯繫並將上開提領款項交付予張佑瑋，由張佑瑋再交付予安麒瑋，最終由安麒瑋透過地下匯兌方式將詐得款項繳回詐欺集團之不詳成員。 於108年12月14日17時40分至18時19分許，在嘉義縣○○鄉○○村○○○0○0號郵局ATM提領8萬9,000元（此地點提領金額與告訴人甲○○部分合併計算）。 ⑴提款照片6張（見水上警卷三第28頁、水上警卷四第11頁、水上警卷五第120頁、第一警卷一第25頁、第30頁、第一警卷二第24頁、第29頁、2406偵卷第71頁、6808偵卷一第237頁、6808偵卷三第18至24頁、第85至86頁） ⑵受理詐騙帳戶通報警示簡便格式表2紙、內政部警政署反詐騙諮詢專線紀錄表、受理刑事案件報案三聯單、中國信託、台新、國泰世華等銀行轉帳明細各1紙（見水上警卷五第293至296頁、第一警卷一第35至38頁、6808偵卷一第295至301頁、6808偵卷三第183至184頁反面） ⑶人頭帳戶胡依如之聯邦銀行、國泰世華銀行交易明細各1份（見6808偵卷四第363頁、第365頁） ⑷指認犯罪嫌疑紀錄表19份（見民雄警卷一第10至11頁、第28至32頁、民雄警卷二第6至7頁、民雄警卷五第16至22頁、第30至31頁、民雄警卷六第5至9頁、民雄警卷七第6至9頁、民雄警卷八第8至11頁、民雄警卷十第21至25頁、第52至56頁、第80至81頁、第82至86頁、第100至101頁、第142至146頁、第176至179頁、第187至190頁、水上警卷一第13至17頁、第17至21頁、第一警卷一第21至23頁、第一警卷二第20至22頁、苓雅警卷第39至51頁、6145偵卷第267至275頁、第445至447頁、2380偵卷第171至177頁、第205至211頁、第327至330頁、第391至398頁、6808偵卷一第219至227頁、第245至253頁、第519至527頁、6808偵卷二第13至21頁、第323頁） 癸○○三人以上共同犯詐欺取財罪，累犯，處有期徒刑壹年貳月。未扣案之行動電話壹支(廠牌型號：I PHONE7)、犯罪所得新臺幣肆仟柒佰玖拾柒元均沒收，如全部或一部不能沒收或不宜執行沒收時，追徵其價額。   108年12月14日17時38分許 29,985元 胡依如所有國泰世華銀行帳號000-000000000000之人頭帳戶  於108年12月14日18時30分至18時31分許，在嘉義市○區○○街00號全家超商ATM提領3萬元。     108年12月14日18時19分許 30,000元   於108年12月14日18時36分許，在嘉義市○區○○路000號全家ATM提領900元。         於108年12月14日20時31分許，在嘉義市○區○○路0000號全家ATM提領3萬元（此地點提領金額與告訴人未○○部分合併計算）。         於108年12月14日21時12分許，在嘉義縣○○市○○路○段000○000號郵局ATM提領1萬元（此地點提領金額與告訴人未○○部分合併計算）。   4 甲○○ 108年12月14日17時23分許 29,985元 胡依如所有聯邦銀行帳號000-000000000000之人頭帳戶 以電話向被害人佯稱其因網路購物設定錯誤為重複扣款，致其陷於錯誤，於左列時間匯款左列金額。嗣癸○○於右列時間、地點持張子澔交付之左列人頭帳戶金融卡及密碼（該金融卡經戴瑋廷以電腦及晶片讀卡機測試確認可正常使用）提款後，隨即於同日聯繫並將上開提領款項交付予張佑瑋，由張佑瑋再交付予安麒瑋，最終由安麒瑋透過地下匯兌方式將詐得款項繳回詐欺集團之不詳成員。 於108年12月14日17時40分至18時19分許，在嘉義縣○○鄉○○村○○○0○0號郵局ATM提領8萬9,000元（此地點提領金額與告訴人戊○○部分合併計算）。 ⑴提款照片3張（見水上警卷三第28頁、水上警卷四第11頁、水上警卷五第120頁、2406偵卷第71頁、6808偵卷一第237頁、6808偵卷三第18至21頁、第85至86頁） ⑵內政部警政署反詐騙諮詢專線紀錄表、金融機構聯防機制通報單、受理刑事案件報案三聯單、彰化銀行轉帳明細各1紙（見水上警卷三第61至63頁、水上警卷五第300至303頁、6808偵卷三第186頁反面至188頁） ⑶人頭帳戶胡依如之聯邦銀行交易明細1份（6808偵卷四第363頁） ⑷指認犯罪嫌疑紀錄表19份（見民雄警卷一第10至11頁、第28至32頁、民雄警卷二第6至7頁、民雄警卷五第16至22頁、第30至31頁、民雄警卷六第5至9頁、民雄警卷七第6至9頁、民雄警卷八第8至11頁、民雄警卷十第21至25頁、第52至56頁、第80至81頁、第82至86頁、第100至101頁、第142至146頁、第176至179頁、第187至190頁、水上警卷一第13至17頁、第17至21頁、第一警卷一第21至23頁、第一警卷二第20至22頁、苓雅警卷第39至51頁、6145偵卷第267至275頁、第445至447頁、2380偵卷第171至177頁、第205至211頁、第327至330頁、第391至398頁、6808偵卷一第219至227頁、第245至253頁、第519至527頁、6808偵卷二第13至21頁、第323頁） 癸○○三人以上共同犯詐欺取財罪，累犯，處有期徒刑壹年壹月。未扣案之行動電話壹支(廠牌型號：I PHONE7)沒收，如全部或一部不能沒收或不宜執行沒收時，追徵其價額。 5 未○○ 108年12月14日20時5分許 21,985元 胡依如所有國泰世華銀行帳號000-000000000000之人頭帳戶 以電話向被害人佯稱其因網路購物設定錯誤為重複扣款，致其陷於錯誤，於左列時間匯款左列金額。嗣癸○○於右列時間、地點持張子澔交付之左列人頭帳戶金融卡及密碼（該金融卡經戴瑋廷以電腦及晶片讀卡機測試確認可正常使用）提款後，隨即於同日聯繫並將上開提領款項交付予張佑瑋，由張佑瑋再交付予安麒瑋，最終由安麒瑋透過地下匯兌方式將詐得款項繳回詐欺集團之不詳成員。 於108年12月14日20時31分許，在嘉義市○區○○路0000號全家ATM提領3萬元（此地點提領金額與告訴人戊○○部分合併計算）。 ⑴提款照片4張（水上警卷三第28頁、水上警卷四第11頁、水上警卷五第120頁、第一警卷一第25頁、第30頁、第一警卷二第24頁、第29頁、2406偵卷第71頁、6808偵卷一第237頁、6808偵卷三第22至25頁、第86頁） ⑵內政部警政署反詐騙諮詢專線紀錄表、受理詐騙帳戶通報警示簡便格式表、受理各類案件紀錄表、受理刑事案件報案三聯單、郵局轉帳明細各1紙（見水上警卷三第67至68頁、第70頁、水上警卷五第307至311頁、第一警卷二第34至37頁、6808偵卷一第277頁、第279頁、第283頁、6808偵卷三第190頁反面、第191頁反面、第192頁反面） ⑶人頭帳戶胡依如之國泰世華銀行交易明細1份（6808偵卷四第365頁） ⑷指認犯罪嫌疑紀錄表19份（見民雄警卷一第10至11頁、第28至32頁、民雄警卷二第6至7頁、民雄警卷五第16至22頁、第30至31頁、民雄警卷六第5至9頁、民雄警卷七第6至9頁、民雄警卷八第8至11頁、民雄警卷十第21至25頁、第52至56頁、第80至81頁、第82至86頁、第100至101頁、第142至146頁、第176至179頁、第187至190頁、水上警卷一第13至17頁、第17至21頁、第一警卷一第21至23頁、第一警卷二第20至22頁、苓雅警卷第39至51頁、6145偵卷第267至275頁、第445至447頁、2380偵卷第171至177頁、第205至211頁、第327至330頁、第391至398頁、6808偵卷一第219至227頁、第245至253頁、第519至527頁、6808偵卷二第13至21頁、第323頁） 癸○○三人以上共同犯詐欺取財罪，累犯，處有期徒刑壹年壹月。未扣案之行動電話壹支(廠牌型號：I PHONE7)沒收，如全部或一部不能沒收或不宜執行沒收時，追徵其價額。       於108年12月14日21時12分許，在嘉義縣○○市○○路○段000○000號郵局ATM提領1萬元（此地點提領金額與告訴人戊○○部分合併計算）。   6 己○○ 108年12月16日17時29分許 29,985元 邱瀚震所有中國信託銀行帳號000-000000000000之人頭帳戶  以電話向被害人佯稱其因網路購物設定錯誤為重複扣款，須依指示操作ATM以利退款，致其陷於錯誤，於左列時間匯款左列金額。嗣安家欣於右列時間、地點持癸○○交付之左列人頭帳戶金融卡及密碼提款後，隨即於同日聯繫並將上開提領款項交付予癸○○，癸○○再依張子澔之指示將上開款項扣除報酬後，交付予張佑瑋，由張佑瑋再交付予安麒瑋，最終由安麒瑋透過地下匯兌方式將詐得款項繳回詐欺集團之不詳成員。 （此部分癸○○為交付金融卡及收水，非車手） 安家欣於108年12月16日17時45分至17時46分許，在嘉義縣○○鄉○○村0000號全家超商ATM提領2萬9,900元。 ⑴內政部警政署反詐騙諮詢專線紀錄表、金融機構聯防機制通報單、受理刑事案件報案三聯單各1紙、受理詐騙帳戶通報警示簡便格式表2紙（見水上警卷三第82至83頁、第86頁、水上警卷五第320至321頁、第318頁、6808偵卷一第551頁、第555頁、第557頁、6808偵卷三第196至198頁） ⑵台新、元大等銀行轉帳明細各1紙（見水上警卷五第322至323頁、6808偵卷一第561至563頁、6808偵卷三第198頁反面至199頁） ⑶人頭帳戶邱瀚震之中國信託、台新銀行交易明細各1份（見6808偵卷四第367至369頁、第371頁） ⑷指認犯罪嫌疑紀錄表19份（見民雄警卷一第10至11頁、第28至32頁、民雄警卷二第6至7頁、民雄警卷五第16至22頁、第30至31頁、民雄警卷六第5至9頁、民雄警卷七第6至9頁、民雄警卷八第8至11頁、民雄警卷十第21至25頁、第52至56頁、第80至81頁、第82至86頁、第100至101頁、第142至146頁、第176至179頁、第187至190頁、水上警卷一第13至17頁、第17至21頁、第一警卷一第21至23頁、第一警卷二第20至22頁、苓雅警卷第39至51頁、6145偵卷第267至275頁、第445至447頁、2380偵卷第171至177頁、第205至211頁、第327至330頁、第391至398頁、6808偵卷一第219至227頁、第245至253頁、第519至527頁、6808偵卷二第13至21頁、第323頁） 癸○○三人以上共同犯詐欺取財罪，累犯，處有期徒刑壹年參月。未扣案之行動電話壹支(廠牌型號：I PHONE7)、犯罪所得新臺幣伍仟壹佰捌拾柒元均沒收，如全部或一部不能沒收或不宜執行沒收時，追徵其價額。   108年12月16日17時50分許 30,000元        108年12月16日17時7分許 30,000元 邱瀚震所有台新銀行帳號000-00000000000000之人頭帳戶  安家欣於108年12月16日18時至18時4分許，在嘉義縣○○鄉○○村○○○00○00號統一超商ATM提領8萬元。     108年12月16日17時25分許 30,000元   安家欣於108年12月16日18時11分許，在嘉義縣○○鄉○○路000號全家超商ATM提領2萬元。     108年12月16日17時34分許 17,000元        108年12月16日17時59分許 27,000元   安家欣於108年12月16日18時28分許，在嘉義縣○○鄉○○路○段000號統一超商ATM提領4萬3,000元（此地點提領金額與告訴人壬○○部分合併計算）。   7 壬○○ 108年12月16日17時54分許 7,098元 邱瀚震所有中國信託銀行帳號000-000000000000之人頭帳戶 以電話向被害人佯稱其因網路購物設定錯誤為重複扣款，須依指示操作ATM以利退款，致其陷於錯誤，於左列時間匯款左列金額。嗣安家欣於右列時間、地點持癸○○交付之左列人頭帳戶金融卡及密碼提款後，隨即於同日聯繫並將上開提領款項交付予癸○○，癸○○再依張子澔之指示將上開款項扣除報酬後，交付予張佑瑋，由張佑瑋再交付予安麒瑋，最終由安麒瑋透過地下匯兌方式將詐得款項繳回詐欺集團之不詳成員。 （此部分癸○○為交付金融卡及收水，非車手） 安家欣於108年12月16日18時28分許，在嘉義縣○○鄉○○路○段000號統一超商ATM提領4萬3,000元（此地點提領金額與告訴人己○○部分合併計算）。 ⑴內政部警政署反詐騙諮詢專線紀錄表、受理詐騙帳戶通報警示簡便格式表、受理刑事案件報案三聯單各1紙（見水上警卷三第75至76頁、水上警卷五第328至330頁、6808偵卷一第535頁、第539頁、6808偵卷三第201頁反面至202頁反面） ⑵郵局轉帳明細1紙、與詐欺集團成員之通話紀錄及LINE對話翻拍照片3張（見水上警卷三第77頁、水上警卷五第331至332頁、6808偵卷一第541頁、6808偵卷三第203至203頁反面） ⑶人頭帳戶邱瀚震之中國信託交易明細（見6808偵卷四第367至369頁） ⑷指認犯罪嫌疑紀錄表19份（見民雄警卷一第10至11頁、第28至32頁、民雄警卷二第6至7頁、民雄警卷五第16至22頁、第30至31頁、民雄警卷六第5至9頁、民雄警卷七第6至9頁、民雄警卷八第8至11頁、民雄警卷十第21至25頁、第52至56頁、第80至81頁、第82至86頁、第100至101頁、第142至146頁、第176至179頁、第187至190頁、水上警卷一第13至17頁、第17至21頁、第一警卷一第21至23頁、第一警卷二第20至22頁、苓雅警卷第39至51頁、6145偵卷第267至275頁、第445至447頁、2380偵卷第171至177頁、第205至211頁、第327至330頁、第391至398頁、6808偵卷一第219至227頁、第245至253頁、第519至527頁、6808偵卷二第13至21頁、第323頁） 癸○○三人以上共同犯詐欺取財罪，累犯，處有期徒刑壹年壹月。未扣案之行動電話壹支(廠牌型號：I PHONE7)沒收，如全部或一部不能沒收或不宜執行沒收時，追徵其價額。   108年12月16日17時56分許 4,206元        108年12月16日17時58分許 2,158元      8 寅○○ 108年12月16日20時2分許 10,998元 邱瀚震所有中國信託銀行帳號000-000000000000之人頭帳戶 以電話向被害人佯稱其因網路購物設定錯誤為重複扣款，致其陷於錯誤，於左列時間匯款左列金額。嗣癸○○於右列時間、地點持張子澔交付之左列人頭帳戶金融卡及密碼提款後，隨即於同日聯繫並將上開提領款項交付予張佑瑋，由張佑瑋再交付予安麒瑋，最終由安麒瑋透過地下匯兌方式將詐得款項繳回詐欺集團之不詳成員。 於108年12月16日20時12分許，在嘉義縣○○市○○路0號太保市農會ATM提領1萬元。 ⑴提款照片1張（見6808偵卷三第28頁、第87頁） ⑵內政部警政署反詐騙諮詢專線紀錄表、受理詐騙帳戶通報警示簡便格式表、金融機構聯防機制通報單、受理刑事案件報案三聯單各1紙（見水上警卷三第89頁、第92至93頁、水上警卷五第335至336頁、第339至340頁、6808偵卷一第571頁、第577頁、第579頁、6808偵卷三第205頁、第207至207頁反面） ⑶人頭帳戶邱瀚震之中國信託交易明細1份（6808偵卷四第367至369頁） ⑷指認犯罪嫌疑紀錄表19份（見民雄警卷一第10至11頁、第28至32頁、民雄警卷二第6至7頁、民雄警卷五第16至22頁、第30至31頁、民雄警卷六第5至9頁、民雄警卷七第6至9頁、民雄警卷八第8至11頁、民雄警卷十第21至25頁、第52至56頁、第80至81頁、第82至86頁、第100至101頁、第142至146頁、第176至179頁、第187至190頁、水上警卷一第13至17頁、第17至21頁、第一警卷一第21至23頁、第一警卷二第20至22頁、苓雅警卷第39至51頁、6145偵卷第267至275頁、第445至447頁、2380偵卷第171至177頁、第205至211頁、第327至330頁、第391至398頁、6808偵卷一第219至227頁、第245至253頁、第519至527頁、6808偵卷二第13至21頁、第323頁） 癸○○三人以上共同犯詐欺取財罪，累犯，處有期徒刑壹年壹月。未扣案之行動電話壹支(廠牌型號：I PHONE7)、犯罪所得新臺幣參佰元均沒收，如全部或一部不能沒收或不宜執行沒收時，追徵其價額。 9 辛○○ 108年12月16日12時9分許 230,000元 黃富偉所有郵局帳號000-00000000000000之人頭帳戶 以電話向被害人佯稱係其親友，需資金周轉應急，致其陷於錯誤，於左列時間匯款左列金額。嗣癸○○於右列時間、地點持張子澔交付之左列人頭帳戶金融卡及密碼提款後，隨即於同日聯繫並將上開提領款項交付予張佑瑋，由張佑瑋再交付予安麒瑋，最終由安麒瑋透過地下匯兌方式將詐得款項繳回詐欺集團之不詳成員。 於108年12月17日0時26分至0時27分許，在嘉義縣○○市○○里○○路○段000○000號郵局ATM提領4萬9,000元。 ⑴提款照片1張（見水上警卷三第30頁、水上警卷四第13頁、水上警卷五第122頁、2406偵卷第75頁、6808偵卷三第32頁、第88頁） ⑵內政部警政署反詐騙諮詢專線紀錄表、金融機構聯防機制通報單、受理刑事案件報案三聯單、郵局存款收執聯各1紙（見水上警卷三第97至98頁、水上警卷五第344至347頁、6808偵卷三第209頁反面至211頁） ⑶人頭帳戶黃富偉之中華郵政交易明細1份（6808偵卷四第375頁） ⑷指認犯罪嫌疑紀錄表19份（見民雄警卷一第10至11頁、第28至32頁、民雄警卷二第6至7頁、民雄警卷五第16至22頁、第30至31頁、民雄警卷六第5至9頁、民雄警卷七第6至9頁、民雄警卷八第8至11頁、民雄警卷十第21至25頁、第52至56頁、第80至81頁、第82至86頁、第100至101頁、第142至146頁、第176至179頁、第187至190頁、水上警卷一第13至17頁、第17至21頁、第一警卷一第21至23頁、第一警卷二第20至22頁、苓雅警卷第39至51頁、6145偵卷第267至275頁、第445至447頁、2380偵卷第171至177頁、第205至211頁、第327至330頁、第391至398頁、6808偵卷一第219至227頁、第245至253頁、第519至527頁、6808偵卷二第13至21頁、第323頁） 癸○○三人以上共同犯詐欺取財罪，累犯，處有期徒刑壹年壹月。未扣案之行動電話壹支(廠牌型號：I PHONE7)、犯罪所得新臺幣壹仟肆佰柒拾元均沒收，如全部或一部不能沒收或不宜執行沒收時，追徵其價額。 10 乙○○ 108年12月20日8時49分許 210,000元 張子毫所有花蓮第一信用社帳號000-00000000000000之人頭帳戶 以電話向被害人佯稱係其親友，需資金周轉應急，致其陷於錯誤，於左列時間匯款左列金額。嗣癸○○於右列時間、地點持張子澔交付之左列人頭帳戶金融卡及密碼提款後，隨即於同日聯繫並將上開提領款項交付予張佑瑋，由張佑瑋再交付予安麒瑋，最終由安麒瑋透過地下匯兌方式將詐得款項繳回詐欺集團之不詳成員。 於108年12月20日10時39分至10時41分許，在嘉義市○區○○路0000號中華電信ATM提領6萬元。 ⑴提款照片3張（見水上警卷三第30頁、水上警卷四第13頁、水上警卷五第122頁、2406偵卷第75頁、6808偵卷一第239至241頁、6808偵卷三第33至35頁、第88頁） ⑵內政部警政署反詐騙諮詢專線紀錄表、受理詐騙帳戶通報警示簡便格式表、郵政跨行匯款申請書各1紙（見水上警卷三第102至104頁、水上警卷五第351至353頁、6808偵卷一第309至313頁、6808偵卷三第213頁反面至214頁反面） ⑶人頭帳戶張子毫之花蓮一信用社交易明細1份（6808偵卷四第377頁） ⑷指認犯罪嫌疑紀錄表19份（見民雄警卷一第10至11頁、第28至32頁、民雄警卷二第6至7頁、民雄警卷五第16至22頁、第30至31頁、民雄警卷六第5至9頁、民雄警卷七第6至9頁、民雄警卷八第8至11頁、民雄警卷十第21至25頁、第52至56頁、第80至81頁、第82至86頁、第100至101頁、第142至146頁、第176至179頁、第187至190頁、水上警卷一第13至17頁、第17至21頁、第一警卷一第21至23頁、第一警卷二第20至22頁、苓雅警卷第39至51頁、6145偵卷第267至275頁、第445至447頁、2380偵卷第171至177頁、第205至211頁、第327至330頁、第391至398頁、6808偵卷一第219至227頁、第245至253頁、第519至527頁、6808偵卷二第13至21頁、第323頁） 癸○○三人以上共同犯詐欺取財罪，累犯，處有期徒刑壹年參月。未扣案之行動電話壹支(廠牌型號：I PHONE7)、犯罪所得新臺幣肆仟伍佰元均沒收，如全部或一部不能沒收或不宜執行沒收時，追徵其價額。       於108年12月20日11時38分至11時40分許，在嘉義縣○○市○○路○段000號全家ATM提領6萬元。         於108年12月20日11時58分至11時59分許，在嘉義縣○○市○○路○段000號統一超商ATM提領3萬元。   11 丁○○ 109年3月17日13時17分許 150,000元 徐曉蓁所有兆豐銀行帳號000-00000000000之人頭帳戶 以電話向被害人佯稱係其親友，需資金周轉應急，致其陷於錯誤，於左列時間匯款左列金額。嗣癸○○於右列時間、地點持張子澔交付之左列人頭帳戶金融卡及密碼提款後，隨即於同日聯繫並將上開提領款項交付予陳信凱，由陳信凱再交付予安麒瑋，最終由安麒瑋透過地下匯兌方式將詐得款項繳回詐欺集團之不詳成員。 於109年3月17日13時25分至13時32分許，在雲林縣○○鄉○○村○○000號古坑休息站ATM提領9萬元。 ⑴提款照片5張（見水上警卷三第31頁、水上警卷四第14頁、水上警卷五第123頁、2406偵卷第77頁、6808偵卷二第11頁、6808偵卷三第37至41頁、第89至90頁） ⑵內政部警政署反詐騙諮詢專線紀錄表、受理詐騙帳戶通報警示簡便格式表、金融機構聯防機制通報單、受理刑事案件報案三聯單各1紙（見水上警卷三第108至110頁、水上警卷五第373至376頁、6808偵卷三第225頁反面至227頁） ⑶人頭帳戶徐曉蓁之兆豐銀行交易明細1份（6808偵卷四第383頁） ⑷指認犯罪嫌疑紀錄表19份（見民雄警卷一第10至11頁、第28至32頁、民雄警卷二第6至7頁、民雄警卷五第16至22頁、第30至31頁、民雄警卷六第5至9頁、民雄警卷七第6至9頁、民雄警卷八第8至11頁、民雄警卷十第21至25頁、第52至56頁、第80至81頁、第82至86頁、第100至101頁、第142至146頁、第176至179頁、第187至190頁、水上警卷一第13至17頁、第17至21頁、第一警卷一第21至23頁、第一警卷二第20至22頁、苓雅警卷第39至51頁、6145偵卷第267至275頁、第445至447頁、2380偵卷第171至177頁、第205至211頁、第327至330頁、第391至398頁、6808偵卷一第219至227頁、第245至253頁、第519至527頁、6808偵卷二第13至21頁、第323頁） 癸○○三人以上共同犯詐欺取財罪，累犯，處有期徒刑壹年參月。未扣案之行動電話壹支(廠牌型號：I PHONE7)、犯罪所得新臺幣參仟伍佰柒拾元均沒收，如全部或一部不能沒收或不宜執行沒收時，追徵其價額。       於109年3月17日15時17分許，在嘉義縣○○市○○路○段000號全家ATM提領2萬元。         於109年3月17日15時23分許，在嘉義縣○○市○○路○段000號全聯超市ATM提領9,000元。   12 丙○○ 108年12月12日14時9分許 280,000元 紀華庭所有郵局帳號000-00000000000000之人頭帳戶 以電話向被害人佯稱係其親友，需資金周轉應急，致其陷於錯誤，於左列時間匯款左列金額。嗣癸○○於右列時間、地點持張子澔交付之左列人頭帳戶金融卡及密碼（該金融卡經戴瑋廷以電腦及晶片讀卡機測試確認可正常使用）提款後，隨即於同日聯繫並將上開提領款項交付予張佑瑋，由張佑瑋再交付予安麒瑋，最終由安麒瑋透過地下匯兌方式將詐得款項繳回詐欺集團之不詳成員。 於108年12月12日14時30分至14時32分許，在南投縣○○市○○○路000○0號郵局ATM提領15萬元。 ⑴提款照片2張（見見民雄警卷一第168頁、第185頁、民雄警卷二第88至96頁、民雄警卷十第87頁、第375頁、水上警卷三第32頁、水上警卷四第15頁、水上警卷五第124頁、2406偵卷第79頁、6808偵卷二第52至53頁、第92頁） ⑵受理詐騙帳戶通報警示簡便格式表、金融機構聯防機制通報單、受理刑事案件報案三聯單、內政部警政署反詐騙諮詢專線紀錄表、郵局存摺交易明細各1紙（見民雄警卷一第82至86頁、民雄警卷二第11至15頁、民雄警卷十第253至257頁、6808偵卷四第95至103頁） ⑶人頭帳戶紀華庭之郵局帳戶交易明細1份（民雄警卷一第194頁、民雄警卷十第399頁、6808偵卷四第419頁） ⑷指認犯罪嫌疑紀錄表19份（見民雄警卷一第10至11頁、第28至32頁、民雄警卷二第6至7頁、民雄警卷五第16至22頁、第30至31頁、民雄警卷六第5至9頁、民雄警卷七第6至9頁、民雄警卷八第8至11頁、民雄警卷十第21至25頁、第52至56頁、第80至81頁、第82至86頁、第100至101頁、第142至146頁、第176至179頁、第187至190頁、水上警卷一第13至17頁、第17至21頁、第一警卷一第21至23頁、第一警卷二第20至22頁、苓雅警卷第39至51頁、6145偵卷第267至275頁、第445至447頁、2380偵卷第171至177頁、第205至211頁、第327至330頁、第391至398頁、6808偵卷一第219至227頁、第245至253頁、第519至527頁、6808偵卷二第13至21頁、第323頁） 癸○○三人以上共同犯詐欺取財罪，累犯，處有期徒刑壹年伍月。未扣案之行動電話壹支(廠牌型號：I PHONE7)、犯罪所得新臺幣柒仟肆佰柒拾元均沒收，如全部或一部不能沒收或不宜執行沒收時，追徵其價額。       於108年12月13日0時13分至0時15分許，在嘉義縣○○鄉○○○○區○○○路0號郵局ATM提領9萬9,000元。   13 午○○ 108年12月17日15時26分許 30,000元 董懷中所有郵局帳號000-00000000000000之人頭帳戶 以電話向被害人佯稱係其親友，因手頭不便欲借錢，致其陷於錯誤，於左列時間匯款左列金額。嗣安家欣於右列時間、地點持癸○○交付之左列人頭帳戶金融卡及密碼提款後，隨即於同日聯繫並將上開提領款項交付予癸○○，癸○○再依張子澔之指示將上開款項扣除報酬後，交付予張佑瑋，由張佑瑋再交付予安麒瑋，最終由安麒瑋透過地下匯兌方式將詐得款項繳回詐欺集團之不詳成員。 （此部分癸○○為交付金融卡及收水，非車手） 安家欣於108年12月17日16時31分許，在雲林縣○○鎮○○路○段000號統一超商ATM提領1萬元。 ⑴受理詐騙帳戶通報警示簡便格式表、受理各類案件紀錄表、受理刑事案件報案三聯單、內政部警政署反詐騙諮詢專線紀錄表各1紙（見民雄警卷五第36頁、第41至43頁、民雄警卷十第268頁、第271至273頁、6145偵卷第463至469頁、6808偵卷四第125頁、第131至135頁） ⑵聯邦銀行匯款單、存摺交易明細各1紙（見民雄警卷五第40頁、民雄警卷十第270頁、6145偵卷第483至485頁、6808偵卷四第129頁） ⑶人頭帳戶董懷中之郵局帳戶交易明細、中華郵政股份有限公110.01.22儲字第1100020857號函暨人頭帳戶董懷中之郵局帳戶交易明細1份（見民雄警卷一第198頁、民雄警卷十第402頁、6808偵卷四第425頁、本院卷一第275至277頁） ⑷指認犯罪嫌疑紀錄表19份（見民雄警卷一第10至11頁、第28至32頁、民雄警卷二第6至7頁、民雄警卷五第16至22頁、第30至31頁、民雄警卷六第5至9頁、民雄警卷七第6至9頁、民雄警卷八第8至11頁、民雄警卷十第21至25頁、第52至56頁、第80至81頁、第82至86頁、第100至101頁、第142至146頁、第176至179頁、第187至190頁、水上警卷一第13至17頁、第17至21頁、第一警卷一第21至23頁、第一警卷二第20至22頁、苓雅警卷第39至51頁、6145偵卷第267至275頁、第445至447頁、2380偵卷第171至177頁、第205至211頁、第327至330頁、第391至398頁、6808偵卷一第219至227頁、第245至253頁、第519至527頁、6808偵卷二第13至21頁、第323頁） 癸○○三人以上共同犯詐欺取財罪，累犯，處有期徒刑壹年壹月。未扣案之行動電話壹支(廠牌型號：I PHONE7)、犯罪所得新臺幣玖佰元均沒收，如全部或一部不能沒收或不宜執行沒收時，追徵其價額。       安家欣於108年12月18日0時51分許，在嘉義縣○○鎮○○里0鄰○○○00○0號統一超商ATM提領2萬元。   14 丑○○ 108年12月17日11時58分許 100,100元 賴芷羚所有華南銀行帳號000-000000000000之人頭帳戶 以電話向被害人佯稱係金融代辦公司，因貸款需補繳履約保證金，致其陷於錯誤，於左列時間匯款左列金額。嗣安家欣於右列時間、地點持癸○○交付之左列人頭帳戶金融卡及密碼提款後，隨即於同日聯繫並將上開提領款項交付予癸○○，癸○○再依張子澔之指示將上開款項扣除報酬後，交付予張佑瑋，由張佑瑋再交付予安麒瑋，最終由安麒瑋透過地下匯兌方式將詐得款項繳回詐欺集團之不詳成員。 （此部分癸○○為交付金融卡及收水，非車手） 安家欣於108年12月17日12時50分至12時51分許，在嘉義縣○○鄉○○路○段00號全家超商ATM提領4萬元。 ⑴受理詐騙帳戶通報警示簡便格式表、金融機構聯防機制通報單、受理刑事案件報案三聯單、受理各類案件紀錄表、內政部警政署反詐騙諮詢專線紀錄表各1紙（見民雄警卷一第155頁、第159頁、第162至165頁、民雄警卷二第54頁、第58頁、第61至64頁、民雄警卷五第51頁、第55頁、第58至61頁、民雄警卷十第278至283頁、6145偵卷第501頁、第509頁、第513至517頁、6808偵卷四第145頁、第149頁、第151至153頁） ⑵華南商業銀行匯款單1紙（見民雄警卷一第166頁、民雄警卷二第65頁、民雄警卷五第62頁、6145偵卷第521頁） ⑶人頭帳戶賴芷羚之華南商銀交易明細1份（民雄警卷十第405頁、6808偵卷四第431頁） ⑷指認犯罪嫌疑紀錄表19份（見民雄警卷一第10至11頁、第28至32頁、民雄警卷二第6至7頁、民雄警卷五第16至22頁、第30至31頁、民雄警卷六第5至9頁、民雄警卷七第6至9頁、民雄警卷八第8至11頁、民雄警卷十第21至25頁、第52至56頁、第80至81頁、第82至86頁、第100至101頁、第142至146頁、第176至179頁、第187至190頁、水上警卷一第13至17頁、第17至21頁、第一警卷一第21至23頁、第一警卷二第20至22頁、苓雅警卷第39至51頁、6145偵卷第267至275頁、第445至447頁、2380偵卷第171至177頁、第205至211頁、第327至330頁、第391至398頁、6808偵卷一第219至227頁、第245至253頁、第519至527頁、6808偵卷二第13至21頁、第323頁） 癸○○三人以上共同犯詐欺取財罪，累犯，處有期徒刑壹年參月。未扣案之行動電話壹支(廠牌型號：I PHONE7)、犯罪所得新臺幣參仟元均沒收，如全部或一部不能沒收或不宜執行沒收時，追徵其價額。       安家欣於108年12月17日13時至13時3分許，在嘉義縣○○鄉○○村○○000○00號統一超商ATM提領6萬元。   15 卯○○ 108年12月17日13時36分許 175,000元 黃英全所有玉山銀行帳號000-0000000000000之人頭帳戶 以電話向被害人佯稱係其親友，因手頭不便欲借錢，致其陷於錯誤，於左列時間匯款左列金額。嗣安家欣於右列時間、地點持癸○○交付之左列人頭帳戶金融卡及密碼提款後，隨即於同日聯繫並將上開提領款項交付予癸○○，癸○○再依張子澔之指示將上開款項扣除報酬後，交付予張佑瑋，由張佑瑋再交付予安麒瑋，最終由安麒瑋透過地下匯兌方式將詐得款項繳回詐欺集團之不詳成員。 （此部分癸○○為交付金融卡及收水，非車手） 安家欣於108年12月17日15時21分至15時34分許，在嘉義縣○○鄉○○村○○路○段000號統一超商ATM提領15萬元。 ⑴內政部警政署反詐騙諮詢專線紀錄表、受理詐騙帳戶通報警示簡便格式表、受理刑事案件報案三聯單、受理各類案件紀錄表、金融機構聯防機制通報單各1紙（見民雄警卷五第68至69頁、第71至72頁、民雄警卷十第287至292頁、6145偵卷第529至531頁、第543頁、第547頁、6808偵卷四第163頁、第167至173頁） ⑵郵政跨行匯款申請書1紙、與詐欺集團成員之LINE對話翻拍照片5張（見民雄警卷五第70頁、民雄警卷十第288頁、6145偵卷第551頁、第555至559頁、6808偵卷四第165頁） ⑶人頭帳戶黃英全之玉山銀行交易明細1份（見民雄警卷十第408頁、6808偵卷四第437頁） ⑷指認犯罪嫌疑紀錄表19份（見民雄警卷一第10至11頁、第28至32頁、民雄警卷二第6至7頁、民雄警卷五第16至22頁、第30至31頁、民雄警卷六第5至9頁、民雄警卷七第6至9頁、民雄警卷八第8至11頁、民雄警卷十第21至25頁、第52至56頁、第80至81頁、第82至86頁、第100至101頁、第142至146頁、第176至179頁、第187至190頁、水上警卷一第13至17頁、第17至21頁、第一警卷一第21至23頁、第一警卷二第20至22頁、苓雅警卷第39至51頁、6145偵卷第267至275頁、第445至447頁、2380偵卷第171至177頁、第205至211頁、第327至330頁、第391至398頁、6808偵卷一第219至227頁、第245至253頁、第519至527頁、6808偵卷二第13至21頁、第323頁） 癸○○三人以上共同犯詐欺取財罪，累犯，處有期徒刑壹年肆月。未扣案之行動電話壹支(廠牌型號：I PHONE7)、犯罪所得新臺幣肆仟伍佰元均沒收，如全部或一部不能沒收或不宜執行沒收時，追徵其價額。 16 子○○ 108年12月19日10時47分許 200,000元 邱宜靜所有郵局帳號000-00000000000000之人頭帳戶 以電話向被害人佯稱係其親友，因手頭不便欲借錢，致其陷於錯誤，於左列時間匯款左列金額。嗣癸○○於右列時間、地點持張子澔交付之左列人頭帳戶金融卡及密碼提款後，隨即於同日聯繫並將上開提領款項交付予張佑瑋，由張佑瑋再交付予安麒瑋，最終由安麒瑋透過地下匯兌方式將詐得款項繳回詐欺集團之不詳成員。 於108年12月19日13時20分至13時22分許、108年12月20日0時18分許，在嘉義縣○○鄉○○路000號郵局ATM提領18萬5,000元。 ⑴提款照片2張（6808偵卷三第62至63頁、第94頁） ⑵受理詐騙帳戶通報警示簡便格式表、受理各類案件紀錄表、受理刑事案件報案三聯單、內政部警政署反詐騙諮詢專線紀錄表各1紙（見民雄警卷一第115至118頁、民雄警卷二第44至47頁、民雄警卷十第305至308頁、6808偵卷四第199至205頁） ⑶人頭帳戶邱宜靜之郵局帳戶交易明細1份（民雄警卷一第200頁、民雄警卷十第419頁、6808偵卷四第451頁） ⑷指認犯罪嫌疑紀錄表19份（見民雄警卷一第10至11頁、第28至32頁、民雄警卷二第6至7頁、民雄警卷五第16至22頁、第30至31頁、民雄警卷六第5至9頁、民雄警卷七第6至9頁、民雄警卷八第8至11頁、民雄警卷十第21至25頁、第52至56頁、第80至81頁、第82至86頁、第100至101頁、第142至146頁、第176至179頁、第187至190頁、水上警卷一第13至17頁、第17至21頁、第一警卷一第21至23頁、第一警卷二第20至22頁、苓雅警卷第39至51頁、6145偵卷第267至275頁、第445至447頁、2380偵卷第171至177頁、第205至211頁、第327至330頁、第391至398頁、6808偵卷一第219至227頁、第245至253頁、第519至527頁、6808偵卷二第13至21頁、第323頁） 癸○○三人以上共同犯詐欺取財罪，累犯，處有期徒刑壹年肆月。未扣案之行動電話壹支(廠牌型號：I PHONE7)、犯罪所得新臺幣伍仟伍佰伍拾元均沒收，如全部或一部不能沒收或不宜執行沒收時，追徵其價額。 17 辰○○ 109年3月17日14時18分許 95,000元 潘靜霞所有中國信託銀行帳號000-000000000000之人頭帳戶 以電話向被害人佯稱係其親友，因手頭不便欲借錢，致其陷於錯誤，於左列時間匯款左列金額。嗣癸○○於右列時間、地點持張子澔交付之左列人頭帳戶金融卡及密碼提款後，隨即於同日聯繫並將上開提領款項交付予陳信凱，由陳信凱再交付予安麒瑋，最終由安麒瑋透過地下匯兌方式將詐得款項繳回詐欺集團之不詳成員。 於109年3月17日14時53分許，在嘉義縣○○鄉○○村○○○路0號統一超商ATM提領9萬5,000元。 ⑴提款照片1張（民雄警卷五第85頁、第87頁、民雄警卷十第92頁、第378頁、水上警卷三第35頁、水上警卷四第18頁、水上警卷五第127頁、2380偵卷第163頁、第241頁、2406偵卷第85頁、6808偵卷三第67頁、第95頁） ⑵受理詐騙帳戶通報警示簡便格式表2紙、金融機構聯防機制通報單、受理刑事案件報案三聯單、受理各類案件紀錄表、內政部警政署反詐騙諮詢專線紀錄表各1紙（見民雄警五第75至81頁、民雄警卷十第322至327頁、6808偵卷四第233頁、第237至243頁） ⑶人頭帳戶潘靜霞之中國信託銀行交易明細1份（民雄警卷十第422至423頁、6808偵卷四第461至463頁） ⑷指認犯罪嫌疑紀錄表19份（見民雄警卷一第10至11頁、第28至32頁、民雄警卷二第6至7頁、民雄警卷五第16至22頁、第30至31頁、民雄警卷六第5至9頁、民雄警卷七第6至9頁、民雄警卷八第8至11頁、民雄警卷十第21至25頁、第52至56頁、第80至81頁、第82至86頁、第100至101頁、第142至146頁、第176至179頁、第187至190頁、水上警卷一第13至17頁、第17至21頁、第一警卷一第21至23頁、第一警卷二第20至22頁、苓雅警卷第39至51頁、6145偵卷第267至275頁、第445至447頁、2380偵卷第171至177頁、第205至211頁、第327至330頁、第391至398頁、6808偵卷一第219至227頁、第245至253頁、第519至527頁、6808偵卷二第13至21頁、第323頁） 癸○○三人以上共同犯詐欺取財罪，累犯，處有期徒刑壹年貳月。未扣案之行動電話壹支(廠牌型號：I PHONE7)、犯罪所得新臺幣貳仟捌佰伍拾元均沒收，如全部或一部不能沒收或不宜執行沒收時，追徵其價額。 

附表二：
編號 被害人 提款車手 提領金額 （新臺幣） 犯罪所得（新臺幣） （提領金額×報酬比例3％） 1 庚○○ 癸○○ 15萬元 4,500元 2 巳○○ 癸○○ 3萬元 900元 3 戊○○ 癸○○ 8萬9,000元（該提領金額與告訴人甲○○部分合併計算） 2,670元    3萬900元 927元    4萬元（該提領金額與告訴人未○○部分合併計算） 1,200元 4 甲○○ 癸○○ 8萬9,000元（該提領金額與告訴人戊○○部分合併計算） 不重複沒收犯罪所得 5 未○○ 癸○○ 4萬元（該提領金額與告訴人戊○○部分合併計算） 不重複沒收犯罪所得 6 己○○ 安家欣(癸○○收水) 12萬9,900元 3,897元    4萬3,000元（該提領金額與告訴人壬○○部分合併計算） 1,290元 7 壬○○ 安家欣(癸○○收水) 4萬3,000元（該提領金額與告訴人己○○部分合併計算） 不重複沒收犯罪所得 8 寅○○ 癸○○ 1萬元 300元 9 辛○○ 癸○○ 4萬9,000元 1,470元 10 乙○○ 癸○○ 15萬元 4,500元 11 丁○○ 癸○○ 11萬9,000元 3,570元 12 丙○○ 癸○○ 24萬9,000元 7,470元 13 午○○ 安家欣(癸○○收水) 3萬元 900元 14 丑○○ 安家欣(癸○○收水) 10萬元 3,000元 15 卯○○ 安家欣(癸○○收水) 15萬元 4,500元 16 子○○ 癸○○ 18萬5,000元 5,550元 17 辰○○ 癸○○ 9萬5,000元 2,850元 合計    49,494元